motorola-external-hunspell/motorola/external/hunspell/dicts/it_IT/it_IT.aff
SFX B re tecele ere            # pres. 2° pers. pl. + cele (te + cele)
SFX B re tecene ere            # pres. 2° pers. pl. + cene (te + cene)
SFX B re teglielo ere          # pres. 2° pers. pl. + glielo (te + glielo)
SFX B re teglieli ere          # pres. 2° pers. pl. + glieli (te + glieli)
SFX B re tegliela ere          # pres. 2° pers. pl. + gliela (te + gliela)
SFX B re tegliele ere          # pres. 2° pers. pl. + gliele (te + gliele)
SFX B re tegliene ere          # pres. 2° pers. pl. + gliene (te + gliene)
SFX B re temi ere              # pres. 2° pers. pl. + mi (te + mi)
SFX B re tegli ere             # pres. 2° pers. pl. + gli (te + gli)
SFX B re teci ere              # pres. 2° pers. pl. + ci (te + ci)
SFX B re tevi ere              # pres. 2° pers. pl. + vi (te + vi)
SFX B re temene ere            # pres. 2° pers. pl. + mene (te + mene)
SFX B re temelo ere            # pres. 2° pers. pl. + melo (te + melo)
SFX B re temeli ere            # pres. 2° pers. pl. + meli (te + meli)
SFX B re temela ere            # pres. 2° pers. pl. + mela (te + mela)
SFX B re temele ere            # pres. 2° pers. pl. + mele (te + mele)
SFX B re ntesi ere             # p.pres. sn. + si (ente + si)
SFX B re ntisi ere             # p.pres. pl. + si (enti + si)
SFX B re vasi ere
# v.: pres. 1° pers. pl.       # cg.p. 1° pers. pl. (-iamo)
# v.: p.r. 2° pers. pl.        # cg.i. 2° pers. pl. (-este)
# v.: pres. 2° pers. sn.       # impr. 2° pers. sn. (-i)
# v.: cg.p. 1-2-3° pers. sn.   # impr. 3° pers. sn. (-a)
# v.: pres. 1° pers. pl.       # impr. 1° pers. pl. (-iamo)
# v.: pres. 2° pers. pl.       # impr. 2° pers. pl. (-ete)
# v.: cg.p. 3° pers. pl.       # impr. 3° pers. pl. (-ano)

SFX C Y 91
SFX C ire o ire
SFX C re 0 ire
SFX C ire e ire
SFX C re amo ire
SFX C re amoci ire
SFX C re amolo ire
SFX C re amola ire
SFX C re amoli ire
SFX C re amole ire
SFX C re amone ire
SFX C re amocelo ire
SFX C re amocela ire
SFX C re amoceli ire
SFX C re amocele ire
SFX C re amocene ire
SFX C re amogli ire
SFX C re amoglielo ire
SFX C re amogliela ire
SFX C re amoglieli ire
SFX C re amogliele ire
SFX C re amogliene ire
SFX C re te ire
SFX C re temelo ire
SFX C re temeli ire
SFX C re temela ire
SFX C re temele ire
SFX C re temene ire
SFX C re teglielo ire
SFX C re teglieli ire
SFX C re tegliela ire
SFX C re tegliele ire
SFX C re tegliene ire
SFX C re tesene ire
SFX C re tecelo ire
SFX C re teceli ire
SFX C re tecela ire
SFX C re tecele ire
SFX C re tecene ire
SFX C re tevelo ire
SFX C re teveli ire
SFX C re tevela ire
SFX C re tevele ire
SFX C re tevene ire
SFX C re temi ire
SFX C re tegli ire
SFX C re teci ire
SFX C re tevi ire
SFX C re tene ire
SFX C ire ono ire
SFX C re vo ire
SFX C re vi ire
SFX C re va ire
SFX C re vamo ire
SFX C re vate ire
SFX C re vano ire
SFX C re i ire
SFX C re sti ire
SFX C ire ì ire
SFX C re mmo ire
SFX C re ste ire
SFX C e ono ire
SFX C e ò ire
SFX C e ai ire
SFX C e à ire
SFX C 0 mo ire
SFX C 0 te ire
SFX C e anno ire
SFX C ire a ire
SFX C re ate ire
SFX C ire ano ire
SFX C re ssi ire
SFX C re sse ire
SFX C re ssimo ire
SFX C re ssero ire
SFX C 0 i ire
SFX C 0 sti ire
SFX C 0 bbe ire
SFX C 0 mmo ire
SFX C 0 ste ire
SFX C 0 bbero ire
SFX C ire ente ire
SFX C ire entesi ire
SFX C ire enti ire
SFX C ire entisi ire
SFX C re vasi ire
SFX C re amovelo ire
SFX C re amovela ire
SFX C re amoveli ire
SFX C re amovele ire
SFX C re amovene ire
SFX C re amovi ire

SFX D Y 47
SFX D 0 si ando
SFX D 0 mi ando
SFX D 0 ti ando
SFX D 0 ci ando
SFX D 0 vi ando
SFX D 0 li ando
SFX D 0 meli ando
SFX D 0 seli ando
SFX D 0 celi ando
SFX D 0 veli ando
SFX D 0 la ando
SFX D 0 mela ando
SFX D 0 sela ando
SFX D 0 cela ando
SFX D 0 vela ando
SFX D 0 lo ando
SFX D 0 melo ando
SFX D 0 selo ando
SFX D 0 celo ando
SFX D 0 velo ando
SFX D 0 le ando
SFX D 0 mele ando
SFX D 0 sele ando
SFX D 0 cele ando
SFX D 0 vele ando
SFX D 0 gliele ando
SFX D 0 ne ando
SFX D 0 mene ando
SFX D 0 sene ando
SFX D 0 cene ando
SFX D 0 vene ando
SFX D 0 gliene ando
SFX D 0 gli ando
SFX D 0 gliela ando
SFX D 0 glieli ando
SFX D 0 glielo ando
SFX D 0 telo ando
SFX D 0 tela ando
SFX D 0 teli ando
SFX D 0 tele ando
SFX D 0 tene ando
SFX D 0 glisi ando
SFX D 0 lesi ando
SFX D 0 visi ando
SFX D 0 tisi ando
SFX D 0 cisi ando
SFX D ndo si ando

SFX E Y 47
SFX E 0 si endo
SFX E 0 mi endo
SFX E 0 ti endo
SFX E 0 ci endo
SFX E 0 vi endo
SFX E 0 li endo
SFX E 0 meli endo
SFX E 0 seli endo
SFX E 0 celi endo
SFX E 0 veli endo
SFX E 0 la endo
SFX E 0 mela endo
SFX E 0 sela endo
SFX E 0 cela endo
SFX E 0 vela endo
SFX E 0 lo endo
SFX E 0 melo endo
SFX E 0 selo endo
SFX E 0 celo endo
SFX E 0 velo endo
SFX E 0 le endo
SFX E 0 mele endo
SFX E 0 sele endo
SFX E 0 cele endo
SFX E 0 vele endo
SFX E 0 gliele endo
SFX E 0 ne endo
SFX E 0 mene endo
SFX E 0 sene endo
SFX E 0 cene endo
SFX E 0 vene endo
SFX E 0 gliene endo
SFX E 0 gli endo
SFX E 0 gliela endo
SFX E 0 glieli endo
SFX E 0 glielo endo
SFX E 0 telo endo
SFX E 0 tela endo
SFX E 0 teli endo
SFX E 0 tele endo
SFX E 0 tene endo
SFX E 0 glisi endo
SFX E 0 lesi endo
SFX E 0 visi endo
SFX E 0 tisi endo
SFX E 0 cisi endo
SFX E ndo si endo

SFX F Y 50
SFX F o e ato
SFX F o a ato
SFX F o issimo ato
SFX F o issima ato
SFX F o issime ato
SFX F o issimi ato
SFX F 0 mi ato
SFX F 0 ti ato
SFX F 0 si ato
SFX F 0 ci ato
SFX F 0 vi ato
SFX F 0 lo ato
SFX F 0 la ato
SFX F 0 le ato
SFX F 0 li ato
SFX F 0 gli ato
SFX F 0 ne ato
SFX F o ami ato
SFX F o asi ato
SFX F o aci ato
SFX F o avi ato
SFX F o agli ato
SFX F o ane ato
SFX F o alo ato
SFX F o ala ato
SFX F o ale ato
SFX F o ali ato
SFX F o emi ato
SFX F o esi ato
SFX F o eci ato
SFX F o evi ato
SFX F o egli ato
SFX F o ene ato
SFX F o elo ato
SFX F o ela ato
SFX F o ele ato
SFX F o eli ato
SFX F o igli ato
SFX F o ili ato
SFX F o imi ato
SFX F o ici ato
SFX F o ivi ato
SFX F o avene ato
SFX F o ivene ato
SFX F 0 vene ato
SFX F o asela ato
SFX F o esele ato
SFX F 0 selo ato
SFX F o iseli ato
SFX F 0 sene ato

SFX G Y 40
SFX G o e uto
SFX G o i uto
SFX G o a uto
SFX G o issimo uto
SFX G o issima uto
SFX G o issime uto
SFX G o issimi uto
SFX G 0 mi uto
SFX G 0 ti uto
SFX G 0 si uto
SFX G 0 ci uto
SFX G 0 vi uto
SFX G 0 la uto
SFX G 0 le uto
SFX G 0 lo uto
SFX G 0 li uto
SFX G 0 ne uto
SFX G 0 gli uto
SFX G o emi uto
SFX G o esi uto
SFX G o eci uto
SFX G o evi uto
SFX G o egli uto
SFX G o ene uto
SFX G o elo uto
SFX G o ela uto
SFX G o ele uto
SFX G o eli uto
SFX G o ami uto
SFX G o ati uto
SFX G o asi uto
SFX G o aci uto
SFX G o avi uto
SFX G o agli uto
SFX G o ane uto
SFX G o ala uto
SFX G o evene uto
SFX G o avene uto
SFX G o ivene uto
SFX G 0 vene uto

SFX H Y 42
SFX H o e ito
SFX H o i ito
SFX H o a ito
SFX H 0 lo ito
SFX H 0 la ito
SFX H 0 le ito
SFX H o issimo ito
SFX H o issima ito
SFX H o issime ito
SFX H o issimi ito
SFX H 0 mi ito
SFX H 0 ti ito
SFX H 0 si ito
SFX H 0 ci ito
SFX H 0 vi ito
SFX H 0 li ito
SFX H 0 ne ito
SFX H 0 gli ito
SFX H o emi ito
SFX H o esi ito
SFX H o eci ito
SFX H o evi ito
SFX H o egli ito
SFX H o ene ito
SFX H o elo ito
SFX H o ela ito
SFX H o ele ito
SFX H o eli ito
SFX H o ami ito
SFX H o ati ito
SFX H o asi ito
SFX H o aci ito
SFX H o avi ito
SFX H o agli ito
SFX H o ane ito
SFX H o ala ito
SFX H o ili ito
SFX H o ine ito
SFX H o evene ito
SFX H o avene ito
SFX H o ivene ito
SFX H 0 vene ito
